# 请教陈版收入准则一个问题

提问人：threespring 时间：2020-03-10 08:05:38
新收入准则是基于资产负债表观，其中的判断收入的控制模型强调客户取得商品的控制权，在老准则下的风险报酬模型中，强调风险和经济利益是否已经 转移给客户。新准则下的是否是更加苛刻呢？
例如，A出售商品给B。A发出商品了就意味着风险和经济利益转移给了B，就能确认收入。但是在新准则下不仅如此还要B取得商品的控制权，也就是B享有商品的经济利益才能确认收入。
请陈版指教理解是否有误。其中的本质差别在哪呢 我还是有点朦胧的感觉

回答人：chenyiwei
新准则下的控制权模型和原准则下的风险报酬模型相比，对不同企业的影响程度并不相同，有些企业确认收入的时间会比此前提前，但也有不少推后（例如某些从事专业服务的企业）。新准则下的控制权转移是多方面因素综合考虑的结果，风险和报酬转移只是可能需要考虑的因素之一，并不是说必须同时满足风险报酬转移和控制权转移。不能笼统认为新准则下的收入确认条件一定比原准则下更苛刻。